臺灣臺北地方法院刑事判決　　　　　　 100年度易字第2072號
公　訴　人　臺灣臺北地方法院檢察署檢察官
被　　　告　廖珮瑜
上列被告因違反毒品危害防制條例案件，經檢察官提起公訴（10
0年度撤緩偵字第148號），本院判決如下：
    主      文
廖珮瑜施用第二級毒品，處有期徒刑月，如易科罰金，以新臺
幣壹仟元折算壹日。
扣案之第二級毒品甲基安非他命壹包（淨重零點零零零公克，
驗餘淨重為零點零貳玖捌公克）沒收銷燬之。
    事實及理由
一、本案犯罪事實除員警於盤查時徵得廖珮瑜同意後實施搜索，
    而在其皮包內扣得非其所有之第2級毒品甲基安非他命1包（
    淨重0.0300公克，驗餘淨重為0.0298公克），應予補充外，
    其餘犯罪事實均引用如附件所示起訴書之記載。
二、證據名稱：
(一)被告廖珮瑜於本院審理中之自白（見本院民國100年8月4日
    審判筆錄）。
(二)臺灣檢驗科技股份有限公司98年9月30日UL/2009/90556號濫
    用藥物檢驗報告。
(三)扣案之第2級毒品甲基安非他命1包（淨重0.0300公克，驗餘
    淨重為0.0298公克）及照片列印資料。
(四)交通部民用航空局航空醫務中心98年9月25日航藥鑑字第098
    4899號毒品鑑定書。
三、按甲基安非他命為毒品危害防制條例第2條第2項第2款所稱
    之第2級毒品。核被告所為，係犯毒品危害防制條例第10條
    第2項之施用第2級毒品罪。其持有第2級毒品甲基安非他命
    之低度行為為施用第2級毒品甲基安非他命之高度行為所吸
    收，不另論罪。爰審酌被告施用第2級毒品甲基安非他命之
    所為主要係戕害自身，並未直接積極損害他人之利益，犯罪
    之動機、目的、手段、高職畢業之智識程度，並兼衡被告目
    前在家中幫忙工作，收入約每個月新臺幣1萬5千元，暨被告
    犯罪後坦承犯行之態度等一切情狀，量處如主文所示之刑，
    並諭知易科罰金之折算標準。
四、扣案之第2級毒品甲基安非他命1包（淨重0.0300公克，驗餘
    淨重為0.0298公克），被告雖否認為其所有，惟仍應依毒品
    危害防制條例第18條第1項前段之規定，不問屬於犯人與否
    ，宣告沒收銷燬之。
五、本案為諭知有期徒刑得易科罰金之有罪判決，爰依刑事訴訟
    法第310條之1之規定為判決之記載，附此敘明。
據上論斷，應依刑事訴訟法第284條之1、第299條第1項前段、第
310條之1第1項、第2項，毒品危害防制條例第10條第2項、第18
條第1項前段，刑法第11條前段、第41條第1項前段，判決如主文
。
本案經檢察官葉雅婷到庭執行職務
中    華    民    國   100    年    8     月    18    日
                  刑事第十一庭  法  官  黃紹紘
以上正本證明與原本無異。
如不服本判決應於收受送達後10日內向本院提出上訴書狀，並應
敘述具體理由；其未敘述上訴理由者，應於上訴期間屆滿後20日
內向本院補提理由書（均須按他造當事人之人數附繕本）「切勿
逕送上級法院」。告訴人或被害人如對於本判決不服者，應具備
理由請求檢察官上訴，其上訴期間之計算係以檢察官收受判決正
本之日期為準。
                                書記官  許婉如
中    華    民    國   100    年    8     月    18    日
附錄本案論罪科刑所犯法條全文
毒品危害防制條例第10條
施用第一級毒品者，處6月以上5年以下有期徒刑。
施用第二級毒品者，處3年以下有期徒刑。
附件：
臺灣臺北地方法院檢察署檢察官起訴書
                                  100年度撤緩偵字第148號
    被      告  廖珮瑜  女  21歲（民國○○年○月○○日生）
                        住新北市○○區○○街109巷10號
                        國民身分證統一編號：Ｚ000000000號
上列被告因違反毒品危害防制條例案件，已經偵查終結，認應該
提起公訴，茲將犯罪事實及證據並所犯法條分敘如下：
        犯罪事實
一、廖珮瑜基於施用第二級毒品甲基安非他命之犯意，於民國98
    年9月9日23時20分為警查獲採尿前96小時內之某時，在不詳
    處所，施用第二級毒品甲基安非他命乙次。嗣於98年9月9日
    23時20分許，在臺北市中山區○○○路538號前為警查獲，
    並扣得第二級毒品甲基安非他命1包（淨重0.03公克）。
二、案經新北市政府警察局土城分局報告偵辦。
        證據並所犯法條
一、前揭犯罪事實，業據被告廖珮瑜於偵查中供述在卷，並有搜
    索扣押筆錄、扣押物品目錄表、台灣檢驗科技股份有限公司
    出具之濫用藥物尿液檢驗報告、交通部民用航空局醫務中心
    毒品鑑定書、毒品案尿液編號及姓名對照表及本署刑案資料
    查註紀錄表各1紙附卷可稽，事證明確，其犯嫌應堪認定。
二、核被告所為，係犯毒品危害防制條例第10條第2項之施用第
    二級毒品罪嫌。扣案之甲基安非他命1包，請依毒品危害防
    制條例第18條第1項之規定宣告沒收銷燬之。
三、查被告本件施用毒品案件，前因被告同意戒癮治療，經本署
    以98年度毒偵字第2921號為緩起訴處分（緩起訴處分期間自
    99年1月4日起至101年1月3日止），被告並應於緩起訴處分
    確定後3個月內向臺北市觀護志工協進會支付新臺幣（下同
    ）5萬元為履行條件之一，並完成戒癮治療、精神治療、心
    理輔導或其他適當之處遇措施，並應遵行預防再犯所為之必
    要命令，惟被告於99年9月1日、99年10月6日、99年12月1日
    至本署觀護人進行尿液毒品檢驗，均係呈施用第二級毒品甲
    基安非他命陽性反應，違反上開應於緩起訴期間內履行之事
    項，有本署99年度撤緩字第575號偵查卷宗在卷可稽，案經
    本署依法撤銷緩起訴處分確定。雖被告未執行觀察勒戒，然
    依據最高法院100年度台非字第51號判決、99年度台上字第
    6037號判決及最高法院100年度第一次刑事庭會議決議意旨
    ：「被告違反原緩起訴處分所附之條件而被撤銷緩起訴處分
    ，自應依偵查之結果，如足認有犯罪嫌疑者，應提起公訴或
    聲請簡易判決處刑，其犯罪嫌疑不足者，應為不起訴之處分
    ，殊無再適用上開規定聲請法院裁定送觀察、勒戒之餘地，
    此乃被告選擇參加戒癮治療毒品防制刑事政策之當然結果，
    且為法律所明定，並無恣意剝奪其受觀察、勒戒處遇措施之
    可言。即本院多數見解，亦認為被告未能履行檢察官所為附
    命完成戒癮治療之條件，應於撤銷緩起訴處分後依法起訴，
    而無再次聲請法院裁定觀察、勒戒之必要」。「檢察官依毒
    品危害防制條例第24條第1項為附命完成戒癮治療之緩起訴
    處分時，亦得依刑事訴訟法第253條之2第1項併命被告於一
    定期間遵守或履行其他事項（如支付公益金、為義務勞務、
    完成其他適當適用刑事訴訟法第253條所定撤銷緩起訴處分
    後得「繼續偵查或起訴」規定，此乃因檢察官已依毒品危害
    防制條例第24條第1項為附命完成戒癮治療之緩起訴處分，
    被告事實上已經受等同於觀察勒戒之處遇），惟其竟未能履
    行該條件，自應於撤銷緩起訴處分後依法起訴，而無再次聲
    請法院裁定觀察勒戒之必要」是本案自應依法起訴，附此敘
    明。
四、依毒品危害防制條例第24條第2項、刑事訴訟法第251條第1
    項提起公訴。
    此  致
臺灣臺北地方法院
中    華    民    國   100    年    6     月    30    日
                              檢  察  官  楊展庚
本件正本證明與原本無異
中    華    民    國   100    年    7     月    12    日
                              書  記  官  李依璇
附錄本案所犯法條全文
毒品危害防制條例第10條
施用第一級毒品者，處 6 月以上 5 年以下有期徒刑。
施用第二級毒品者，處 3 年以下有期徒刑。